【裁判字號】    99,審訴,270
【裁判日期】    990514
【裁判案由】    違反毒品危害防制條例
【裁判全文】
臺灣新竹地方法院宣示判決筆錄         99年度審訴字第270號
公  訴  人  臺灣新竹地方法院檢察署檢察官
被      告  丙○○
            甲○○
共      同
指定辯護人  本院公設辯護人  乙○○
上列被告等因違反毒品危害防制條例一案，經檢察官提起公訴（
99年度毒偵字第373 號、第374 號）後，聲請本院改依協商程序
而為判決，於中華民國99年5 月14日下午4 時在本院刑事第十一
法庭宣示判決，出席職員如下：
                                    審判長法  官  馮俊郎
                                          書記官  蕭汝芳
                                          通  譯  邱立杰
法官起立朗讀判決主文、犯罪事實要旨、處罰條文，及告以上訴
限制、期間並提出上訴狀之法院，且諭知記載其內容：
一、主  文：
    丙○○施用第二級毒品，累犯，處有期徒刑柒月；扣案之甲
    基安非他命殘渣袋壹包毛重零點貳公克，沒收銷燬之。
    甲○○施用第一級毒品，累犯，處有期徒刑柒月。又施用第
    二級毒品，累犯，處有期徒刑伍月。應執行有期徒刑拾壹月
    。
二、犯罪事實要旨：
（一）丙○○部分：
  １、丙○○前曾於民國95年9 月間，因恐嚇案件，經臺灣臺南
      地方法院於96年2 月15日，以95年度易字第1607號判決，
      判處有期徒刑4 月，嗣於96年4 月30日確定，並於96年6
      月12日易科罰金執行完畢。
  ２、丙○○前於90年8 月間，因施用第二級毒品案件，經臺灣
      桃園地方法院（下稱桃園地院）於90年8 月11日，以90年
      度毒聲字第3447號裁定送觀察、勒戒，於90年8 月11日入
      所，因認無繼續施用毒品之傾向，嗣於90年8 月31日釋放
      出所執行完畢，並經臺灣桃園地方法院檢察署檢察官（下
      稱檢察官）於90年8 月30日以90年度毒偵字第3141號為不
      起訴處分確定。
  ３、丙○○不知警惕，又於91年4 月間，因施用第二級毒品案
      件，經桃園地院於91年4 月16日，以91年度毒聲字第1014
      號裁定送觀察、勒戒，並於91年4 月16日入所執行觀察勒
      戒後，因認有繼續施用毒品之傾向，再經桃園地院於91年
      5 月15日，以91年度毒聲字第1366號裁定令入戒治處所施
      以強制戒治1 年，於91年6 月13日入所執行，嗣其強制戒
      治執行滿3 月後，經戒治處所認無繼續戒治之必要，乃報
      由檢察官聲請該院以91年度毒聲字第3647號裁定停止戒治
      ，於92年1 月15日因停止其處分之出監，所餘戒治期間付
      保護管束，旋其停止戒治所餘戒治期間於92年5 月14日屆
      滿，因期滿未經撤銷，視為強制戒治期滿執行完畢；同時
      其本次非法施用第二級毒品之犯行，亦經該院於92年2 月
      10日，以91年度壢簡字第730 號判決，判處有期徒刑4 月
      ，嗣於92年3 月13日確定，於92年5 月30日入監執行，並
      於92年9 月29日徒刑期滿執行完畢。
  ４、丙○○竟不知警惕，又於94年9 月間，因施用第二級毒品
      案件，經桃園地院於94年10月24日，以94年度壢簡字第19
      48號判決，判處有期徒刑4 月，嗣於94年11月22日確定，
      復與他罪定應執行刑為有期徒刑1 年2 月確定，於95年6
      月15日入監執行，並於96年4 月10日縮刑期滿執行完畢。
  ５、丙○○仍不知警惕，又於98年3 月間，因施用第二級毒品
      案件，經本院於98年9 月7 日，以98年度審竹簡字第767
      號判決，判處有期徒刑6 月，嗣於98年10月8 日確定，現
      正執行中。
  ６、丙○○不知悔改，又於98年3 月間，因施用第二級毒品、
      持有第一級毒品案件，經桃園地院於98年10月16日，以98
      年度審易字第812 號判決，分別判處有期徒刑5 月、5 月
      、3 月，並經定應執行刑為有期徒刑10月，嗣於98年10月
      16日確定，現正執行中。
  ７、丙○○竟不知悔改，又於98年11月間，因施用第二級毒品
      案件，經本院於99年2 月12日，以99年度竹北簡字第57號
      判決，判處有期徒刑6 月。
  ８、丙○○仍不知悔改，於前開強制戒治處分執行完畢釋放後
      ，「5 年內再犯」施用毒品案件，並經法院判處罪刑確定
      後，復基於施用第二級毒品甲基安非他命的犯罪意思，於
      99年2 月11日晚上10、11時許，在桃園縣楊梅鎮某路旁，
      以將甲基安非他命置於玻璃球吸食器內，再以火燒烤，吸
      其煙霧之方式，施用第二級毒品甲基安非他命1 次。嗣於
      99年2 月12日上午11時許，為警據報至新竹縣湖口鄉○○
      路2 號「富國旅社」320 號房查獲，並扣得其所有的甲基
      安非他命殘渣袋壹包毛重0.23公克，經警採集其尿液送驗
      結果，呈安非他命、甲基安非他命陽性反應，始悉上情。
（二）甲○○部分：
  １、甲○○前曾於96年1 月間，因詐欺案件，經本院於96年5
      月30日，以96年度竹簡字第452 號判決，判處有期徒刑3
      月，嗣於96年6 月14日確定，復因減刑條例之施行，經本
      院以96年度聲減字第2497號裁定，減為有期徒刑1 月又15
      日確定，並於97年4 月25日易科罰金執行完畢。
  ２、甲○○前於96年4 月間，因施用毒品案件，經本院以96年
      度毒聲字第147 號裁定送勒戒處所觀察、勒戒後，因認有
      繼續施用毒品之傾向，再經本院以96年度毒聲字第209 號
      裁定令入戒治處所施以強制戒治，於96年7 月18日入所執
      行，經執行已滿6 月後，執行成效經評定合格，認無繼續
      強制戒治之必要，嗣於97年5 月26日釋放執行完畢，並經
      臺灣新竹地方法院檢察署檢察官於97年5 月27日以97年度
      戒毒偵字第34號為不起訴處分確定。
  ３、甲○○不知警惕，又於98年6 月間，因施用第二級毒品案
      件，經本院於98年8 月31日，以98年度審竹簡字第867 號
      判決，判處有期徒刑4 月，嗣於98年11月17日確定，現正
      執行中。
  ４、甲○○竟不知警惕，於前開強制戒治處分執行完畢釋放後
      5 年內，(1)復基於施用第一級毒品海洛因的犯罪意思，於
      99年2 月11日白天某時許，在新竹縣湖口鄉朋友住處，以
      將海洛因粉末置入針筒內，再加水注射入體內之方式，施
      用第一級毒品海洛因1 次。(2)另基於施用第二級毒品甲基
      安非他命的犯罪意思，於99年2 月11日施用完第一級毒品
      後，在上開朋友住處，以將甲基安非他命置於玻璃球吸食
      器內，再以火燒烤，吸其煙霧之方式，施用第二級毒品甲
      基安非他命1 次。嗣於99年2 月12日上午11時許，為警據
      報至新竹縣湖口鄉○○路2 號「富國旅社」320 號房查獲
      ，經警採集其尿液送驗結果，呈嗎啡陽性及安非他命、甲
      基安非他命陽性反應，始悉上情。
三、處罰條文：
    毒品危害防制條例第10條第1 項、第2 項、第18條第1 項前
    段，刑法第11條、第47條第1 項、第51條第5 款。
四、協商判決除有刑事訴訟法第455 條之4 第1 項第1 款於本訊
    問程序終結前，被告撤銷協商合意或檢察官撤回協商聲請者
    ；第2 款被告協商之意思非出於自由意志者；第4 款被告所
    犯之罪非第455 條之2 第1 項所定得以協商判決者；第6 款
    被告有其他較重之裁判上一罪之犯罪事實者；第7 款法院認
    應諭知免刑或免訴、不受理者情形之一，及違反同條第2 項
    「法院應於協商合意範圍內為判決；法院為協商判決所科之
    刑，以宣告緩刑或2 年以下有期徒刑、拘役或罰金為限」之
    規定者外，檢察官與被告均不得上訴。
五、如有前項得上訴之情形，得自收受宣示判決筆錄送達之日起
    10日內，向本院提出上訴書狀，上訴於第二審法院。
中    華    民    國    99    年    5     月    14    日
                  刑事第九庭書  記  官   蕭汝芳
                            審判長法官   馮俊郎
以上筆錄正本係照原本作成。
中    華    民    國    99    年    5     月    14    日
                            書  記  官   王思穎
附錄本案處罰實體法條全文：
毒品危害防制條例第10條第1 項、第2 項：
施用第一級毒品者，處6 月以上5 年以下有期徒刑。
施用第二級毒品者，處3 年以下有期徒刑。

司法院資訊處製作；財團法人民間司法改革基金會備份。
